【裁判字號】    99,訴,276
【裁判日期】    990720
【裁判案由】    毒品危害防制條例
【裁判全文】
臺灣高雄地方法院刑事判決               99年度訴字第276號
公  訴  人  臺灣高雄地方法院檢察署檢察官
被      告  丁○○
指定辯護人  本院公設辯護人蘇鴻吉
上列被告因違反毒品危害防制條例案件，經檢察官提起公訴（98
年度偵字第9801、12247 、13881 號），本院判決如下：
    主  文
丁○○犯如附表一、二所示之罪，各處如附表一、二所示之刑及
從刑。應執行有期徒刑柒年貳月，扣案如附表三，及附表四編號
(二)、(四)、(八)所示之物，均沒收；未扣案之販賣第三級毒品所得新
臺幣貳仟肆佰元，均沒收，如一部或全部不能沒收時，以其財產
抵償之。
    事  實
一、丁○○明知愷他命屬毒品危害防制條例第2 條第2 項第3 款
    所列之第三級毒品，不得持有、販賣，竟意圖營利，先後多
    次販賣第三級毒品愷他命予乙○○、甲○○（販賣時間、地
    點、方式、金額等，均詳如附表一、二所示）。其中丁○○
    為附表一編號(六)所示販賣愷他命予乙○○時，於尚未交付愷
    他命之際，即遭乙○○之父母發覺而報警，丁○○見狀逃離
    ，並遺留附表三所示之物於乙○○住處客廳。嗣經警於98年
    3 月25日11時30分許，依法搜索丁○○位於高雄縣鳳山市○○街54之1 號居處，並扣得附表四所示之物。
二、案經高雄縣政府警察局移請臺灣高雄地方法院檢察署檢察官
    偵查起訴。
    理  由
一、程序部分
    按被告以外之人於審判外之陳述，雖不符刑事訴訟法第159
    條之1 至之4 之規定，但經當事人於審判程序同意作為證據
    ，法院審酌該言詞陳述或書面陳述作成時之情況，認為適當
    者，亦得為證據，刑事訴訟法第159 條之5 第1 項定有明文
    。本判決所引用之證據（詳後述），檢察官、被告及辯護人
    均未爭執其證據能力，並同意作為證據（A4卷第51頁反面）
    ，依前揭說明，本院審酌其作成時之情況，認為並無不當之
    情事，均得作為證據。
二、訊據被告丁○○固不否認於附表一編號(一)至(五)、附表二所示
    時、地，交付附表一編號(一)至(五)、附表二所示愷他命予乙○○、甲○○，並收取附表一編號(一)至(五)、附表二所示金額，
    及欲交付附表一編號(六)所示愷他命予乙○○時，遭乙○○之
    父母發覺而報警，惟否認有何意圖營利販賣愷他命之犯行，
    並辯稱：伊是與乙○○、甲○○合資購買愷他命，沒有賺取
    差價云云（A3卷第21至22頁）。經查：
  (一)證人陳怡翔即乙○○之母親於警詢、偵訊時證稱：乙○○是
    我女兒，97年初染上愷他命毒癮。98年2 月4 日凌晨2 時30
    分許，我們夫妻在睡覺，因為狗叫，我先生下樓查看，看到
    被告出現在我們位於高雄縣鳥松鄉○○村○○路248 巷16弄
    5 號家中，我先生就抓住被告，我要報警，被告求我不要報
    警，說這樣他會被他爸爸打死，我仍堅持要報警，被告竟打
    開窗戶跳到車庫逃離，並掉落附表三所示物品在我家客廳，
    我隨後追到路上，但被告跑了，我返家後詢問乙○○，經乙○○告知被告是要來賣她愷他命，當時乙○○無法說出被告
    真實身分，只知道他綽號「以及」，使用0000000000、0000
    000000、0000000000號行動電話。98年2 月4 日被告還沒有
    將愷它命交給乙○○時就被我們抓住了，當時被告沒有說是
    和乙○○合買等語（A1卷第16至18頁、第20至29頁，A2卷第
    237至238頁）。
  (二)證人乙○○於警詢、偵訊及本院審理時證稱：我有施用愷他
    命的習慣，我都自己購買愷他命，沒有和別人一起合買。我
    在97年7 月間先認識甲○○，甲○○介紹我認識被告，因為
    我打電話要跟甲○○拿愷他命，甲○○說他沒有在放愷他命
    ，要我打電話給被告。我跟被告沒有其他交情，不是朋友，
    我們聯絡都是因為要買愷他命，被告都會當天送給我。被告
    聯絡電話為0000000000、0000000000號，因為我母親會看我
    的手機，所以我在手機內輸入「以及」為被告的名字，我曾
    使用0000000000、0000000000、00-0000000號的電話聯絡被
    告購買愷他命，我跟被告買愷他命都是1 克400 元，我拿現
    金給他，他馬上拿愷他命給我。我打電話給被告都是要跟他
    拿愷他命，被告打電話給我是跟我要錢，因為我向他買愷他
    命有時候先欠著，通聯記錄如果是連續打好幾通，就是我要
    跟他買愷他命，因為打第1 通有時候他會說他要出門了，但
    他沒出門，我就再打第2 通，他都送到我位於五福路、光華
    路口的租屋處，和我鳥松鄉的家。97年12月18日、98年1 月
    24日我以0000000000號行動電話聯絡被告購買愷他命；98年
    1 月28日我以0000000000號行動電話聯絡被告購買愷他命；
    98年1 月31日、98年2 月1 日我以家中電話00-0000000號行
    動電話聯絡被告購買愷他命，每次都是拿1 包400 元，他都
    有拿毒品給我。98年2 月4 日凌晨，家人都睡了，我用家裡
    的電話00-0000000號撥打被告0000000000號行動電話向被告
    買愷他命，我請他送2 件（即2 克）愷他命給我，我跟他說
    過幾天再把錢給他，這次交易金額講好是800 元，剛開始他
    不要，因為我很難受，一直拜託他，他就答應了，他到我家
    時，我家的狗有叫，我爸聽到聲音就下樓，我聽到我爸和被
    告在爭吵，我也下樓，看到他們在拉扯，那時我媽也出來了
    ，我們都在客廳，被告跟我媽說以後不會再賣藥給我了，請
    她不要報警。我沒有跟被告合資購買的情形，我也曾經向被
    告以外的人購買愷他命，價格也是1 克400 元等語（A1卷第
    30至36頁，A2卷第50至55頁、第238 至241 頁，A4卷第45至
    47頁）。
  (三)證人甲○○於警詢、偵訊及本院審理時證稱：我於97年7 月
    7 日申辦0000000000號行動電話門號，約97年12月我將該門
    號借給被告，我都打0000000000號電話找被告。97年7 、8
    月間施用愷他命時經朋友介紹認識乙○○，我再介紹乙○○
    認識被告。我以前有施用愷他命習慣，我都去PUB 買，我曾
    經跟被告買過1 次愷他命，是98年年初，在被告位於高雄縣
    鳳山市○○街住處樓下，以400 元價格，向被告購買1 公克
    愷他命，他有沒有賺中間差價我不知道，我不清楚被告的愷
    他命從何來，如果我清楚我就自己找就好了，被告沒有告訴
    我他要買多少的愷他命、跟何人買、買進多少價格、如何跟
    我分。原本我不知道有人於98年2 月4 日2 時30分許，前往
    高雄縣鳥松鄉○○村○○路248 巷16弄5 號，欲販售愷他命
    給乙○○施用這件事，但事後乙○○母親打電話質問我這件
    事，我問被告，被告坦承當時是他到乙○○家中等語（A1卷
    第40至47頁、第52至56頁，A2卷第241 至243 頁，A4卷第47
    至51頁）。
  (四)互核上開證人所述大致相符，且上開證人與被告均無宿怨，
    衡情應無蓄意誣陷之動機，此外，復有乙○○所使用之0000
    000000、0000000000、00-0000000號電話通聯調閱查詢單（
    A2卷第95至226 頁）、被告所使用之0000000000號電話通聯
    調閱查詢單（A2卷第253 至264 頁）、高雄縣政府警察局搜
    索扣押筆錄、扣押物品目錄在卷可稽，是上開證人所述應堪
    採信。
  (五)被告雖以合資、未賺取差價等詞置辯，惟乙○○證稱未曾與
    被告合資等語明確；甲○○證稱未曾與被告談過愷他命之買
    進價格、如何分配等語明確；又其等2 人均證稱之前向他人
    購買愷他命價格與向被告購買之價格相同，都是1 克400 元
    等語明確，再者，販賣毒品之行為，並無一定之公定價格，
    每次買賣之價格亦各有差異，隨供需雙方之資力或關係之深
    淺或需求之數量、貨源之充裕與否、販賣者對於資金之需求
    如何與殷切與否，以及政府查緝之態度，進而為各種之風險
    評估，而有各種不同之標準，並非一成不變。販賣者從各種
    「價差」或「量差」或係「純度」謀取利潤方式，或有差異
    ，然其所圖利益之非法販賣行為目的，則屬相同，並無二致
    。本件被告雖未供承販入、賣出毒品所賺取之差價為何。惟
    一般民眾普遍認知毒品之非法交易，向為政府查禁森嚴且重
    罰不貸，衡諸常情，倘非有利可圖絕無平白甘冒被重罰高度
    風險之理，從而，舉凡其有償交易，除足反證其確另基於某
    種非圖利本意之關係外，通常尚難因無法查悉其買進、賣出
    之差價，而諉無營利之意思，或阻卻販賣犯行之追訴（最高
    法院87年度臺上字第3164號判決參照）。又販賣毒品之所謂
    販賣行為，係行為人基於營利之目的，而販入或賣出毒品而
    言。販賣毒品者，其主觀上須有營利之意圖，且客觀上有販
    賣之行為即足構成，至於實際上是否已經獲利則非所問。即
    於有償讓與他人之初，係基於營利之意思，並著手實施，而
    因故無法高於購入之原價出售，最後不得不以原價或低於原
    價讓與他人時，仍屬販賣行為。必始終無營利之意思，縱以
    原價或低於原價有償讓與他人，方難謂為販賣行為，而僅以
    轉讓罪論處（最高法院93年度臺上字第1651號判決參照）。
    本件被告以附表一、二所示方式，販賣愷他命供乙○○、甲○○施用，自屬有利可圖，而無徒勞之理，其基於營利意圖
    而為販賣，堪予認定。
  (六)綜上，本件事證明確，被告附表一、二所示犯行均堪認定，
    應依法論科。
三、論罪科刑
  (一)被告附表一、二各次行為後，毒品危害防制條例相關條文已
    修正公布施行，其中毒品危害防制條例第4 條第3 項販賣第
    三級毒品之併科罰金部分，由5 百萬元提高為提高為7 百萬
    元，依刑法第2 條第1 項從舊從輕原則之規定，以舊法規定
    較為有利，應適用有利於被告之行為時法論罪。
  (二)按愷他命係毒品危害防制條例第2 條第2 項第3 款所明定之
    第三級毒品。次按販賣毒品犯行，以販賣者向他人洽商、兜
    售毒品，或與購買者就買賣毒品之標的物及價格意思表示一
    致時，均屬已經著手於販賣毒品之行為，故買賣雙方若已就
    購買毒品之內容意思表示一致，縱尚未交付毒品及價金即被
    警方查獲而未完成，該次買賣應屬已經著手實施而未遂，而
    應成立販賣毒品未遂罪（最高法院96年度臺上字第2950號判
    決參照）。核被告附表一編號(一)至(五)、附表二販賣愷他命之
    犯行，係犯毒品危害防制條例第4 條第3 項販賣第三級毒品
    罪；附表一編號(六)部分，被告基於營利之意圖，與乙○○就
    購買愷他命內容意思表示合致，被告至乙○○住處欲交付愷
    他命而未遂，已達著手實施之地步，是該部分係犯毒品危害
    防制條例第4 條第3 項、第6 項之販賣第三級毒品未遂罪（
    持有第三級毒品部分，不成立犯罪）。被告所犯以上各罪，
    犯意各別，行為互殊，應予分論併罰。附表一編號(六)部分，
    被告已著手於販賣第三級毒品犯罪行為之實行而不遂，應依
    刑法第25條第2 項規定減輕其刑。
  (三)爰審酌被告明知毒品除嚴重傷害個人身心外，亦足以腐蝕民
    心國基，僅為一己私利，販售愷他命以營利，助長毒品之流
    通，並戕害他人身心，犯後飾詞狡辯，未見悔意，並斟酌被
    告每次販賣數量不多等一切情狀，分別量處如附表一、二主
    文欄所示之刑。又按刑法第51條數罪併罰定執行刑之立法方
    式，採限制加重原則，亦即非以累加方式定應執行刑，被告
    每次犯罪手法類似，如以實質累加方式定應執行刑，則處罰
    之刑度顯將超過其行為之不法內涵，違反罪責原則，及考量
    因生命有限，刑罰對被告造成之痛苦程度，係隨刑度增加而
    生加乘效果，非以等比方式增加，是以隨罪數增加遞減刑罰
    方式，當足以評價被告行為不法性之法理（即多數犯罪責任
    遞減原則），定應執行刑為有期徒刑7年2 月。
  (四)沒收
  1.按毒品危害防制條例第18條第1 項後段應沒入銷燬之毒品，
    專指查獲之施用、持有第三、四級毒品之行政罰而言；倘係
    查獲之製造、運輸、販賣、意圖販賣而持有、以非法方法使
    人施用、引誘他人施用或轉讓之第三、四級毒品，既屬同條
    例相關法條明文規定處罰之犯罪行為，即非該條項應沒入銷
    燬之範圍。又同條例第19條第1 項所定「供犯罪所用或因犯
    罪所得之物」，係指犯第4 條至第9 條、第12條、第13條或
    第14條第1 項、第2 項之罪所用或所得之物，不包括毒品本
    身在內，自不得為第三、四級毒品之沒收依據。同條例對於
    查獲之製造、運輸、販賣、意圖販賣而持有、以非法方法使
    人施用、引誘他人施用及轉讓第三、四級毒品之沒收，並無
    特別規定，如其行為已構成犯罪，則該毒品即屬不受法律保
    護之違禁物，應回歸刑法之適用（最高法院95年度臺上字第
    911 號判決參照）。又按以營利為目的販入毒品，經多次販
    賣後，持有剩餘毒品被查獲，其各次販賣毒品行為，固應併
    合處罰。惟該持有剩餘毒品之低度行為，應僅為最後一次販
    賣毒品之高度行為所吸收，不另論罪。則就該查獲之剩餘毒
    品，祇能於最後一次之販賣毒品罪宣告沒收銷燬，不得於各
    次販賣毒品罪均宣告沒收銷燬（最高法院97年度台上字第40
    68號判決參照）。依上，本件扣案如附表三編號(二)、附表四
    編號(二)(四)所示第三級毒品愷他命，均屬違禁物，應依刑法第
    38條第1 項第1 款之規定，不問屬於被告與否，均在被告犯
    罪事實欄一(六)所示罪刑項下宣告沒收；而包裝各該愷他命之
    夾鏈袋若需與其內毒品完全析離，需耗費成本過鉅，應認其
    與毒品間已無法析離；而將整體視為愷他命，不問屬於犯人
    與否，併予沒收；至鑑驗耗損之毒品部分，因已滅失，毋庸
    再予宣告沒收。
  2.另按毒品危害防制條例第19條第1 項關於沒收之規定，係採
    義務沒收主義，犯同條例第4 條至第9 條、第12條、第13條
    或第14條第1 項、第2 項之罪者，其供犯罪所用之物或因犯
    罪所得之財物，且屬犯人所有者，即應依該規定沒收，法院
    無審酌之餘地，並不以專供犯罪所用之物為限（最高法院93
    年度臺上字第1360號、第1365號、92年度臺上字第2608號判
    決參照），且犯同條例第4 條之罪者，其供犯罪所用或因犯
    罪所得之財物應予沒收，如全部或一部不能沒收時，追徵其
    價額或以其財產抵償之，該條例第19條第1 項規定甚明，如
    所得財物為金錢而無法沒收時，應以其財產抵償之（最高法
    院95年度臺上字第305 號判決參照）。據此，扣案如附表三
    編號(一)、附表四編號(八)所示聯絡本件毒品交易之行動電話，
    為被告所有，作為販賣毒品之用，應依毒品危害防制條例第
    19條第1 項規定宣告沒收。
  3.被告附表一編號(一)至(五)、附表二所示販賣毒品所得共計2400
    元，因未扣案，應依毒品危害防制條例第19條第1 項規定宣
    告沒收之，並諭知如全部或一部不能沒收時，以其財產抵償
    之。
  4.另扣案附表四編號(一)、(三)、(五)、(六)、(七)、(九)所示扣案物，無
    證據證明與被告本件販賣第三級毒品愷他命之關連性，爰不
    予宣告沒收。
據上論斷，應依刑事訴訟法第299 條第1 項前段，毒品危害防制
條例（修正前）第4 條第3 項、第6 項，同條例第19條第1 項，
刑法第11條、第25條、第38條第1 項第1 款、第51條第5 款、第
9 款，判決如主文。
本案經檢察官丙○○到庭執行職務。
中    華    民    國    99    年    7     月    20    日
                  刑事第一庭    審判長法  官  蔡國卿
                                      法  官  張琬如
                                      法  官  王淑惠
以上正本證明與原本無異。
如不服本判決應於收受判決後10日內向本院提出上訴書狀，並應
敘述具體理由。其未敘述上訴理由者，應於上訴期間屆滿後20日
內向本院補提理由書(均須按他造當事人之人數附繕本)「切勿逕
送上級法院」。
中    華    民    國    99    年    7     月    21    日
                                      書記官  黃旭淑
附錄法條
毒品危害防制條例第4條
製造、運輸、販賣第一級毒品者，處死刑或無期徒刑；處無期徒
刑者，得併科新臺幣 1 千萬元以下罰金。
製造、運輸、販賣第二級毒品者，處無期徒刑或 7 年以上有期
徒刑，得併科新臺幣 7 百萬元以下罰金。
製造、運輸、販賣第三級毒品者，處 5 年以上有期徒刑，得併
科新臺幣 5 百萬元以下罰金。
製造、運輸、販賣第四級毒品者，處 3 年以上 10 年以下有期
徒刑，得併科新臺幣 3 百萬元以下罰金。
製造、運輸、販賣專供製造或施用毒品之器具者，處 1 年以上
7 年以下有期徒刑，得併科新臺幣 1 百萬元以下罰金。
前五項之未遂犯罰之。
附表一
┌──┬──────┬──────┬───────┬─────┬──┬──────────┐
│編號│時間（民國）│地        點│交 易 方 式   │ 價錢     │數量│主文                │
│    │            │            │              │（新臺幣）│    │                    │
├──┼──────┼──────┼───────┼─────┼──┼──────────┤
│ (一) │97年12月18日│高雄市三民區│由乙○○以門號│400元     │1包 │丁○○販賣第三級毒品│
│    │下午1 時22分│澄平街附近  │0000000000號行│          │    │，處有期徒刑伍年貳月│
│    │許          │            │動電話與被告持│          │    │。扣案如附表四編號(八)│
│    │            │            │用之門號098976│          │    │所示之物沒收之；未扣│
│    │            │            │3675號行動電話│          │    │案販賣毒品所得新臺幣│
│    │            │            │聯絡購買愷它命│          │    │肆佰元沒收之，如全部│
│    │            │            │。            │          │    │或一部不能沒收時，以│
│    │            │            │              │          │    │其財抵償之。        │
├──┼──────┼──────┼───────┼─────┼──┼──────────┤
│ (二) │98年1 月24日│高雄市苓雅區│由乙○○以門號│400元     │1包 │丁○○販賣第三級毒品│
│    │下午3 時許  │五福一路與光│0000000000號行│          │    │，處有期徒刑伍年貳月│
│    │            │華一路附近陳│動電話與被告持│          │    │。扣案如附表四編號(八)│
│    │            │欣妤租屋處  │用之門號098976│          │    │所示之物沒收之；未扣│
│    │            │            │3675號行動電話│          │    │案販賣毒品所得新臺幣│
│    │            │            │聯絡購買愷它命│          │    │肆佰元沒收之，如全部│
│    │            │            │。            │          │    │或一部不能沒收時，以│
│    │            │            │              │          │    │其財抵償之。        │
├──┼──────┼──────┼───────┼─────┼──┼──────────┤
│ (三) │98年1 月28日│高雄縣鳥松鄉│由乙○○以門號│400元     │1包 │丁○○販賣第三級毒品│
│    │凌晨5 時許  │山腳路248 巷│0000000000號行│          │    │，處有期徒刑伍年貳月│
│    │            │16弄5 號陳欣│動電話與被告持│          │    │。扣案如附表四編號(八)│
│    │            │妤住處      │用之門號098976│          │    │所示之物沒收之；未扣│
│    │            │            │3675號行動電話│          │    │案販賣毒品所得新臺幣│
│    │            │            │聯絡購買愷它命│          │    │肆佰元沒收之，如全部│
│    │            │            │。            │          │    │或一部不能沒收時，以│
│    │            │            │              │          │    │其財抵償之。        │
├──┼──────┼──────┼───────┼─────┼──┼──────────┤
│ (四) │98年 1月31日│高雄縣鳥松鄉│由乙○○以住處│400元     │1包 │丁○○販賣第三級毒品│
│    │凌晨零時45分│山腳路248 巷│00-0000000號電│          │    │，處有期徒刑伍年貳月│
│    │許          │16弄5 號陳欣│話與被告持用之│          │    │。扣案如附表四編號(八)│
│    │            │妤住處      │門號0000000000│          │    │所示之物沒收之；未扣│
│    │            │            │號行動電話聯絡│          │    │案販賣毒品所得新臺幣│
│    │            │            │購買愷它命。  │          │    │肆佰元沒收之，如全部│
│    │            │            │              │          │    │或一部不能沒收時，以│
│    │            │            │              │          │    │其財抵償之。        │
├──┼──────┼──────┼───────┼─────┼──┼──────────┤
│ (五) │98年2月1日凌│高雄縣鳥松鄉│由乙○○以住處│400元     │1包 │丁○○販賣第三級毒品│
│    │晨1時44分許 │山腳路248 巷│00-0000000號電│          │    │，處有期徒刑伍年貳月│
│    │            │16弄5 號陳欣│話與被告持用門│          │    │。扣案如附表四編號(八)│
│    │            │妤住處      │號0000000000號│          │    │所示之物沒收之；未扣│
│    │            │            │行動電話聯絡購│          │    │案販賣毒品所得新臺幣│
│    │            │            │買愷它命。    │          │    │肆佰元沒收之，如全部│
│    │            │            │              │          │    │或一部不能沒收時，以│
│    │            │            │              │          │    │其財抵償之。        │
├──┼──────┼──────┼───────┼─────┼──┼──────────┤
│ (六) │98年2月4日凌│高雄縣鳥松鄉│由乙○○以住處│800 元    │2克 │丁○○販賣第三級毒品│
│    │晨2時30分許 │山腳路248 巷│電話00-0000000│          │    │未遂，處有期徒刑貳年│
│    │            │16弄5 號陳欣│號與被告持用之│          │    │捌月。扣案如附表三、│
│    │            │妤住處      │門號0000000000│          │    │附表四編號(二)、(四)所示│
│    │            │            │號行動電話聯絡│          │    │之物均沒收。        │
│    │            │            │購買愷它命，被│          │    │                    │
│    │            │            │告依約前往至陳│          │    │                    │
│    │            │            │欣妤位於高雄縣│          │    │                    │
│    │            │            │鳥松鄉大華村山│          │    │                    │
│    │            │            │腳路248 巷16弄│          │    │                    │
│    │            │            │5 號住處交付愷│          │    │                    │
│    │            │            │他命時，於尚未│          │    │                    │
│    │            │            │交付之際，即遭│          │    │                    │
│    │            │            │乙○○父母發覺│          │    │                    │
│    │            │            │而報警，被告見│          │    │                    │
│    │            │            │狀逃離，並遺留│          │    │                    │
│    │            │            │附表三所示之物│          │    │                    │
│    │            │            │於乙○○住處客│          │    │                    │
│    │            │            │廳。          │          │    │                    │
└──┴──────┴──────┴───────┴─────┴──┴──────────┘
附表二
┌──┬──────┬──────┬──────┬──────┬──┬──────────┐
│編號│時       間 │地點        │交 易 方 式 │價錢        │數量│                    │
│    │            │            │            │（新臺幣）  │    │                    │
├──┼──────┼──────┼──────┼──────┼──┼──────────┤
│ (一) │98年年初 1月│被告位於高雄│由甲○○聯絡│       400元│1 包│丁○○販賣第三級毒品│
│    │至2月間某時 │縣鳳山市新樂│被告持用之門│            │    │，處有期徒刑伍年貳月│
│    │            │街之住處樓下│號0000000000│            │    │。扣案如附表四編號(八)│
│    │            │            │號行動電話購│            │    │所示之物沒收之，未案│
│    │            │            │買愷它命。  │            │    │販賣毒品所得新臺肆佰│
│    │            │            │            │            │    │元沒收之，如全或一部│
│    │            │            │            │            │    │不能沒收時，其財抵償│
│    │            │            │            │            │    │之。                │
└──┴──────┴──────┴──────┴──────┴──┴──────────┘
附表三
┌──┬────────────┬───────────┬──────────┐
│編號│物 品 名 稱             │鑑 定 結 果           │沒 收 依 據         │
├──┼────────────┼───────────┼──────────┤
│ (一) │PANTECH 牌手機1支 （序號│                      │手機部分依毒品危害防│
│    │000000000000000號，不含 │                      │制條例第19條第1 項沒│
│    │門號0000000000號SIM卡） │                      │收。另本支手機搭配使│
│    │                        │                      │用之門號0000000000號│
│    │                        │                      │SIM 卡係甲○○申辦，│
│    │                        │                      │借被告使用，業據被告│
│    │                        │                      │、甲○○陳述明確，該│
│    │                        │                      │SIM 卡既為甲○○所有│
│    │                        │                      │，爰不予宣告沒收。  │
├──┼────────────┼───────────┼──────────┤
│ (二) │愷他命3包               │3 包均檢出第三級毒品愷│刑法第38條第1項第1款│
│    │                        │他命成份，驗前淨重分別│                    │
│    │                        │為0.545、0.630、0.587 │                    │
│    │                        │公克；驗後淨重分別為0.│                    │
│    │                        │536 、0.621 、0.578 公│                    │
│    │                        │克。                  │                    │
│    │                        │（高雄市立凱旋醫院98年│                    │
│    │                        │5 月31日高市凱醫驗字第│                    │
│    │                        │10125 號鑑定書-A2 卷第│                    │
│    │                        │28頁）                │                    │
└──┴────────────┴───────────┴──────────┘
附表四
┌──┬────────────┬───────────┬──────────┐
│編號│物   品   名  稱        │鑑 定 結 果           │沒 收 依 據         │
├──┼────────────┼───────────┼──────────┤
│ (一) │方形玻璃Ｋ盤1個         │檢出第三級毒品愷他命成│無證據證明與被告本件│
│    │                        │份                    │販賣第三級毒品愷他命│
│    │                        │（高雄醫學大學附設中和│之關連性，爰不予宣告│
│    │                        │紀念醫院99年5 月25日99│沒收。              │
│    │                        │05-277號鑑定書-A4 卷第│                    │
│    │                        │13頁）                │                    │
├──┼────────────┼───────────┼──────────┤
│ (二) │Ｋ盤上愷他命1包         │檢出第三級毒品愷他命成│刑法第38條第1項第1款│
│    │                        │份，驗前淨重0.056 公克│                    │
│    │                        │，驗後淨重0.046 公克。│                    │
│    │                        │（高雄市立凱旋醫院98年│                    │
│    │                        │5 月31日高市凱醫驗字第│                    │
│    │                        │10125 號鑑定書-A2 卷第│                    │
│    │                        │28頁）                │                    │
├──┼────────────┼───────────┼──────────┤
│ (三) │電話卡片1張（磨碎器）   │檢出第三級毒品愷他命成│無證據證明與被告本件│
│    │                        │份                    │販賣第三級毒品愷他命│
│    │                        │（高雄醫學大學附設中和│之關連性，爰不予宣告│
│    │                        │紀念醫院99年5 月25日99│沒收。              │
│    │                        │05-278號鑑定書-A4 卷第│                    │
│    │                        │14頁）                │                    │
├──┼────────────┼───────────┼──────────┤
│ (四) │愷他命1包               │檢出第三級毒品愷他命成│刑法第38條第1項第1款│
│    │                        │份，驗前淨重0.349 公克│                    │
│    │                        │，驗後淨重340 公克。  │                    │
│    │                        │（高雄市立凱旋醫院98年│                    │
│    │                        │5 月31日高市凱醫驗字第│                    │
│    │                        │10125 號鑑定書-A2 卷第│                    │
│    │                        │28頁）                │                    │
├──┼────────────┼───────────┼──────────┤
│ (五) │吸管提撥器3支           │均檢出第三級毒品愷他命│無證據證明與被告本件│
│    │                        │成份                  │販賣第三級毒品愷他命│
│    │                        │（高雄醫學大學附設中和│之關連性，爰不予宣告│
│    │                        │紀念醫院99年5月25日990│沒收。              │
│    │                        │5-291 至0000-000號鑑定│                    │
│    │                        │書-A4卷第27至29頁）   │                    │
├──┼────────────┼───────────┼──────────┤
│ (六) │夾子1支                 │檢出第三級毒品愷他命成│無證據證明與被告本件│
│    │                        │份                    │販賣第三級毒品愷他命│
│    │                        │（高雄醫學大學附設中和│之關連性，爰不予宣告│
│    │                        │紀念醫院99年5 月25日99│沒收。              │
│    │                        │05-279號鑑定書-A4 卷第│                    │
│    │                        │15頁）                │                    │
├──┼────────────┼───────────┼──────────┤
│ (七) │殘渣袋10個              │均檢出第三級毒品愷他命│無證據證明與被告本件│
│    │                        │成份                  │販賣第三級毒品愷他命│
│    │                        │（高雄醫學大學附設中和│之關連性，爰不予宣告│
│    │                        │紀念醫院99年5月25日990│沒收。              │
│    │                        │5-281至0000-000號鑑定 │                    │
│    │                        │書-A4卷第17至26頁）   │                    │
├──┼────────────┼───────────┼──────────┤
│ (八) │ANY CALL牌手機1 支（序號│                      │毒品危害防制條例第19│
│    │000000000000000 ，含門號│                      │條第1 項            │
│    │0000000000號SIM卡1張）  │                      │                    │
├──┼────────────┼───────────┼──────────┤
│ (九) │Ｋ盤（菸盒）1個         │檢出第三級毒品愷他命成│無證據證明與被告本件│
│    │                        │份                    │販賣第三級毒品愷他命│
│    │                        │（高雄醫學大學附設中和│之關連性，爰不予宣告│
│    │                        │紀念醫院99年5 月25日99│沒收。              │
│    │                        │05-280號鑑定書-A4 卷第│                    │
│    │                        │16頁）                │                    │
└──┴────────────┴───────────┴──────────┘

司法院資訊處製作；財團法人民間司法改革基金會備份。
